臺灣高雄地方法院民事裁定　　　　　　　100年度輔聲字第1號
聲　請　人　高雄市政府社會局
法定代理人　蘇麗瓊
應輔助宣告人　彭廖仙趁
　　　　　　　彭書強
　　　　　　　彭書華
上聲請人聲請改定應輔助宣告人之輔助人事件，本院裁定如下：
    主  文
改定高雄市政府社會局局長為受輔助宣告人彭廖仙趁（女，民國
○○○年○月○○○日生，身分證統一編號：Ｚ0000000
00號）、彭書強（男，民國○○○年○月○○日生，身分證統
一編號：Ｚ000000000號）、彭書華（男，民國○○○
年○○月○○日生，身分證統一編號：Ｚ000000000號
）之輔助人。
聲請程序費用由聲請人負擔。
    理  由
一、聲請意旨略以：應輔助宣告人彭廖仙趁、彭書強、彭書華等
    三人，前經本院以99年度監宣字第307 號裁定宣告為受輔助
    宣告人，並指定高雄縣政府社會處為受輔助宣告人之輔助人
    在案，該裁定並已於99年11月12日確定。惟高雄縣政府、高
    雄市政府已於99年12月25日合併改制為高雄市政府，是為受
    輔助宣告人之利益計，爰依法聲請改定高雄市政府社會局局
    長為受輔助宣告人彭廖仙趁、彭書強、彭書華之輔助人等語
    。
二、「法院對於監護之聲請，認為未達第1 項之程度者，得依第
    15條之1 第1 項規定，為輔助之宣告」，又「對於因精神障
    礙或其他心智缺陷，致其為意思表示或受意思表示，或辨識
    其意思表示效果之能力，顯有不足者，法院得因本人、配偶
    、四親等內之親屬、最近一年有同居事實之其他親屬、檢察
    官、主管機關或社會福利機構之聲請，為輔助之宣告。」，
    民法第14條第3 項、第15條之1 第1 項分別定有明文。次按
    「第597 條至第604 條、第605 條第2 項及第606 條至第61
    8 條之規定，於輔助宣告聲請事件準用之。」，民事訴訟法
    第624 條之1 第3 項亦有明文。末按「法院應於鑑定人前訊
    問應受監護宣告之人。但有礙難訊問之情形或恐有害其健康
    者，不在此限。」、「監護之宣告，非就應受監護宣告之人
    之精神或心智狀況訊問鑑定人後，不得為之。」、「受輔助
    宣告之人，應置輔助人。輔助人及有關輔助之職務，輔助人
    及有關輔助之職務，準用1095條、第1096條、第1098條第2
    項、第1100條、第1102條、第1103條第2 項、第1104條、第
    1106條、第1106條之1 、第1109條、第1111條至第1111條之
    2 、第1112條之1 及第1112條之2 之規定。」，民事訴訟法
    第602 條第1 項、第603 條、民法第1113條之1 亦分別定有
    明文，核先敘明。
三、經查，本件聲請人上揭主張之事實，業據聲請人提出本院99
    年度監宣字第307 號裁定書及其確定證明書各1 份為證，經
    本院核閱上揭書證資料，核與聲請人上揭主張相符。而高雄
    縣政府、高雄市政府已於99年12月25日合併改制為高雄市政
    府，此為眾所周知之事實，是高雄縣政府縣長已因合併改制
    後而不存在，則參諸上揭法條規定及說明，本院應可類推適
    用首揭法條之規定，並審酌高雄市政府社會局為高雄縣市政
    府合併改制後，大高雄地區之社會福利主管機關，而其局長
    為該機關之代表人，是本院認由高雄市政府社會局局長擔任
    輔助人，並無不當。從而，本院爰改定由高雄市政府社會局
    局長擔任受輔助宣告人彭廖仙趁、彭書強、彭書華之輔助人
    ，爰裁定如主文第1 項所示。
四、依非訟事件法第21條第1 項前段，裁定如主文。
中    華    民    國    100   年     2    月    21    日
                    家事法庭  法  官  柯盛益
以上正本，係照原本作成。
如不服本裁定，應於收受裁定後10日內，向本院提出抗告狀，須
按對照提出繕本，並繳納裁判費。
中    華    民    國    100   年     2    月    21    日
                              書記官  李冠毅